【裁判字號】    99,台上,1936
【裁判日期】    990401
【裁判案由】    殺人未遂等罪
【裁判全文】
最高法院刑事判決            九十九年度台上字第一九三六號
上  訴  人  甲○○
上列上訴人因殺人未遂等罪案件，不服台灣高等法院中華民國九
十八年十二月三十一日第二審判決（九十八年度上訴字第三七二
七號，起訴案號：台灣板橋地方法院檢察署九十七年度偵字第二
五○六一號），提起上訴，本院判決如下：
    主  文
上訴駁回。
    理  由
一、殺人未遂部分
按刑事訴訟法第三百七十七條規定，上訴於第三審法院，非以判
決違背法令為理由，不得為之。是提起第三審上訴，應以原判決
違背法令為理由，係屬法定要件。如果上訴理由書狀並未依據卷
內訴訟資料，具體指摘原判決不適用何種法則或如何適用不當，
或所指摘原判決違法情事，顯與法律規定得為第三審上訴理由之
違法情形，不相適合時，均應認其上訴為違背法律上之程式，予
以駁回。本件原判決撤銷第一審不當之判決，改判仍論處上訴人
甲○○殺人未遂罪刑，已詳敘所憑之證據及認定之理由，並對上
訴人所辯各節，如何不足採信，均已依據卷內資料，詳予指駁說
明，從形式上觀察，並無任何違背法令之處。查刑法上殺人未遂
罪與傷害罪之區別，應視加害人有無殺意以為斷。被害人所受傷
害程度，固不能據為認定有無殺意之唯一標準，但加害人下手及
經過情形如何，於審究犯意方面，仍不失為重要參考資料。原審
依憑上訴人之部分自白，被害人李曉斐、林昀臻之指訴，證人胡
裕仁之證詞，財團法人林口長庚醫院診斷證明書及覆函等證據調
查之結果，綜合研判，認定上訴人因感情糾紛，為阻止李曉斐外
出上班，將李曉斐及上前勸阻之林昀臻推倒在床，揚言「阿香（
指林昀臻）不能留」等語，持菜刀朝林昀臻之頭部揮砍，致林昀
臻頭皮（自太陽穴下方延伸至後腦勺上方）、右上臂撕裂傷併右
手腕伸展肌腱斷裂，傷口深長，迫近要害，血流如注，若未即時
止血，恐致休克及危害生命之可能，經送醫急救始倖免於難，俟
經李曉斐哀求並允諾與其一同離去後，始停止砍殺，確有殺人之
犯意。所為證據之取捨及判斷，無違經驗法則及論理法則，自不
得指為違法。上訴意旨，對於原判決究竟如何違背法令，並未依
據卷內資料為具體指摘，徒執陳詞，對於原判決已詳為論斷及說
明之事項，再為事實上之爭辯，並對原審採證認事之職權行使，
任意指摘，自非適法之第三審上訴理由，其上訴違背法律上之程
式，應予駁回。
二、妨害自由部分
查第三審上訴書狀，應敘述上訴之理由，其未敘述者，得於提起
上訴後十日內補提理由書於原審法院，已逾上述期間，而於第三
審法院未判決前仍未提出上訴理由書狀者，第三審法院應以判決
駁回之，刑事訴訟法第三百八十二條第一項、第三百九十五條後
段規定甚明。上訴人另被訴剝奪他人行動自由罪部分，不服原審
判決，於民國九十九年一月十四日提起上訴，並未敘述任何理由
，迄今逾期已久，於本院未判決前仍未提出，依上開規定，其此
部分之上訴自非合法，亦應予駁回。
三、毀損部分
按刑事訴訟法第三百七十六條所列各罪之案件，經第二審判決者
，不得上訴於第三審法院，法有明文。本件上訴人另因毀損案件
，原審係依刑法第三百五十四條論處罪刑，核屬刑事訴訟法第三
百七十六條第一款之案件，依首開說明，既經第二審判決，自不
得上訴於第三審法院，上訴人竟復提起上訴，顯為法所不許。其
上訴為不合法，應併予駁回。
據上論結，應依刑事訴訟法第三百九十五條，判決如主文。
中    華    民    國  九十九  年    四    月    一    日
                      最高法院刑事第十庭
                          審判長法官  花  滿  堂
                                法官  黃  正  興
                                法官  陳  東  誥
                                法官  林  錦  芳
                                法官  洪  昌  宏
本件正本證明與原本無異
                                      書  記  官
中    華    民    國  九十九  年    四    月    六    日
                                                       s

司法院資訊處製作；財團法人民間司法改革基金會備份。
